Pedro Henrique Palmuti Freitas

27 anos, solteiro, Bacharel em Ciência da Computação R. Professor José Otaviano Pereira – Varginha/MG Contato: (35)99250-7665 e (35)9836-6666 E-mail: palmutip@hotmail.com

Resumo:

Trago 3 anos de experiência atuando como desenvolvedor back-end com a linguagem C#. Tenho ampla experiência em desenvolvimento e manutenção de sistemas para aplicações web, desktop e mobile, bem como gerenciamento de sistemas de banco de dados em MySQL, SQL Server e Oracle.

Sou um entusiasta da programação, sempre em busca das últimas tendências e tecnologias. Meu compromisso com o aprendizado contínuo e desenvolvimento profissional me mantém constantemente atualizado e pronto para enfrentar novos desafios.

Formação:

- 2017-2021: Graduação Bacharel em Ciência da Computação no Unis/MG.
- 2023: Cursando MBA em gestão estratégica de projetos e metodologias ágeis no Grupo Unis/MG.

Experiência:

- 2017-2019: Analista de suporte na Mangels Industrial S/A.
- 2019-2020: Desenvolvedor C# na Mysolar energia fotovoltaica.
- 2021: Desenvolvedor C# na Digisul.
- 2021-2023: Desenvolvedor C# na Benner.

Conhecimentos:

- Banco de dados relacionais: Mysql, SQL Server e Oracle;
- Desenvolvimento de Web Services (SOAP e REST) com .Net (Framework e Core);
- Desenvolvimento front-end com ASP .NET, HTML e CSS
- Desenvolvimento mobile com MAUI, Xamarim e Java;
- Gerenciamento, criação e configuração de sites com CPanel e Wordpress;
- Linguagens de programação C#, VB6, Java e Javascript.

Projetos:

- **WMS**: Back-end com .NET Framework construindo API SOAP e REST, utilizando swagger para documentação;
- **CRM**: Desenvolvimento Fullstack, integração via API com Whatsapp e RD Station, levantamento de requisitos.
- Sites Institucionais: Freelancer utilizando WordPress.

Outras Informações:

- CNH AB;
- Inglês avançado;
- Setup próprio para Home office.
- Meu Linkedin: https://www.linkedin.com/in/palmutip/